Minutes et répertoires du notaire Jean de MONHENAULT, 16 mai 1619 - 1er avril 1655 (étude XXVI)
Archives nationales
- Minutes de Jean de MONHENAULT, 16 mai 1619 - juin 1684; MC/ET/XXVI/44 - MC/ET/XXVI/156
  - Minutes. 1640, MC/ET/XXVI/65; registre
    - Quittance de Thomas de Comans, conseiller du roi, trésorier général des Ponts et Chaussées de France, à Priam Pierre Du Chalard, gouverneur de la Tour de Cordouan, redevable envers Thomas de Comans, solidairement avec défunt Isaac Martin de Mauroy, secrétaire général de la Marine, de la somme 
      quittance; Comans, Thomas de
    - Déclaration de Charles Aloph de Chauffour au sujet d'une rente vendue à François de Turmenyes, notaire au Châtelet., 15 juin 1640; MC/ET/XXVI/65
      déclaration; Chauffour, Charles Aloph de; Turmenyes, François de; notaire
    - Compte entre François de Turmenyes, notaire au Châtelet, demeurant rue Barre-du-Bec, et Gilles de Roussel, écuyer, qui était obligé envers lui par acte du 28 juillet 1637 (même notaire)., 18 juin 1640; MC/ET/XXVI/65
      compte; Barre-du-Bec (rue); Roussel, Gilles de; Turmenyes, François de; notaire
    - Quittance de rachat d'une rente qui avait été cédée à titre d'échange par François de Turmenyes, notaire au Châtelet (le 27 avril 1640, même notaire)., 28 juin 1640; MC/ET/XXVI/65
      quittance; acte de vente; Turmenyes, François de; notaire
    - Quittance de Germain Soufflot, conseiller du roi, substitut du procureur du roi, en son nom et comme tuteur des enfants de défunte Denise Janot, sa femme, qui était héritière de défunte Elisabeth Broutesauge, veuve de Guillaume Janot, notaire au Châtelet., 4 juillet 1640; MC/ET/XXVI/65
      quittance; Broutesauge, Elisabeth; Janot, Denise; Janot, Guillaume; Soufflot, Germain; notaire; magistrat
    - Quittance par Isaac Gaspard, graveur en taille douce, rue Saint-Jacques, et autres., 30 juillet 1640; MC/ET/XXVI/65
      quittance; Isac, Gaspard
    - Constitution de rente à prendre sur des terres en marais aux Porcherons, touchant à celles de René Contesse, notaire au Châtelet., 29 août 1640; MC/ET/XXVI/65
      constitution de rente; Contesse, René II; notaire
    - Vente par la Compagnie des Isles d'Amérique à Pierre et Anselme de Cocquiel, banquiers bourgeois de Paris, au nom du cardinal de Richelieu, de toutes les marchandises de sucre, bois, tabac, cuir, venues de la Baie de tous les Saints au Brésil sur le navire Saint-Jean de la Roze, commandé par le capitaine Nicolas Pauez, gênois de la ville de Savone, et débarquées à La Rochelle, soit 485 coffres de sucre de cassonnade blanche, mascaunade et pannelle restant de 535,5 caisses de tabac, 180 cuirs à poil, 800 bâtons de bois de Brésil, bois de jacquaranda et de rose, et autres, qui seront pesées en magasin aux frais du vendeur et payées par les de Cocquiel aussitôt la livraison au prix de 60 livres le cent de sucre blanc, 40 livres le cent de sucre de mascaunade et de pannelle, 10 livres pièce les cuirs, 5 sols la livre de tabac et 3000 livres pour tout le bois., 31 août 1640; MC/ET/XXVI/65
      ou
      acte de vente; Cocquiel, Pierre
    - Transport de rente par Jérémie Lecertain, chirurgien ordinaire du roi, rue du Roi-de-Sicile, à François de Turmenyes, notaire au Châtelet., 7 septembre 1640; MC/ET/XXVI/65
      transport de droits; Lecertain, Jérémie; Turmenyes, François de; chirurgien; notaire
    - Bail à ferme par Madeleine Le Maistre, femme et procuratrice de Philippe d'Aguesseau, seigneur de Lormaison, propriétaire de l'office de la visite et marque des cuirs en la ville et faubourgs de Rouen, Dieppe, etc., pour 3 ans, à des marchands tanneurs à Dieppe de la ferme des droits attribués à cet office en la ville et faubourgs de Dieppe, et ce qui concerne les cuirs tannés et de mégie, moyennant 1350 livres par an., 13 octobre 1640; MC/ET/XXVI/65
      bail; Le Maistre, Madeleine
    - Plusieurs marchés pour la fourniture de pain à différentes garnisons: Rocroy, Saint-Maixant, Clermont, Estenay en Lorraine, Verdun, etc. Le pain devra avoir 2/3 de froment 1/3 de seigle sans son, et peser 24 onces cuit et rassis, à raison de 18, 19 ou 20 deniers par ration. Autre marché pour la livraison de 4000 septiers de blé à prendre à Amiens et à livrer à Arras, moyennant 110 sols par septier. 'Si les chevaux et charrettes sont pris par l'ennemi, ils seront remboursez au transporteur'., 13 octobre 1640; MC/ET/XXVI/65
    - Legs de Catherine Hébert, femme de Laurent Guérin, juré chirurgien bourgeois de Paris, à l'église Saint-Gervais d'Ivry-sur-Seine et au village, pour la fondation de petites écoles dans ce village, une maîtresse capable d'enseigner les petites filles, 'leur créance, le catechisme et même les confesser et communier ou les rendre capables de servir Dieu' devra être trouvée., 9 décembre 1640; MC/ET/XXVI/65
      Hebert, Catherine
    - Permission accordée par les marguilliers de l'oeuvre et fabrique de l'église Saint-Gervais d'Ivry-sur-Seine, à Pierre Jossey, contrôleur et vendeur de vin, bourgeois de Paris, de faire poser une tombe dans l'église Saint-Gervais, à l'endroit où son père a été inhumé. Il a remis à l'Oeuvre la somme de 30 livres., 30 décembre 1640; MC/ET/XXVI/65
      Jossey, Pierre
  - Minutes. 1641, MC/ET/XXVI/66; registre
    - LE PREVOST (François) compagnon menuisier à Paris § Mariage de... et de Claude HURÉ, veuve de Claude TOUTAIN, tonnelier à Paris, en présence de Léonnard HURÉ, compagnon charpentier, cousin., 13 janvier 1641; MC/ET/XXVI/66
      contrat de mariage; Le Prevost, François
    - Bail par Pierre Manchevelle, naguère notaire au Châtelet, demeurant rue Comtesse-d'Artois, et autres., 15 janvier 1641; MC/ET/XXVI/66
      bail; Comtesse-d'Artois (rue de la); Manchevelle, Pierre; notaire
    - MOLÉ (Mathieu) seigneur de Champlâtreux, conseiller du Roi en tous ses conseils, procureur général au Parlement. § (2 actes) Traités entre les familles DU FRESNOY et MOLE, représentée par Mathieu MOLÉ, 16 janvier 1641; MC/ET/XXVI/66
      Molé, Mathieu
    - SAINT-GERVAIS église § Constitution par les marguilliers de l'Oeuvre de l'. .. de 200 livres de rente, moyennant 4000 livres en marge: 1646, 23 février, rachat., 19 janvier 1641; MC/ET/XXVI/66
    - MONT SAINT MICHEL § Association de Nicolas CHANTECLERC, Louis MARESCHAL et Simon MENARD, marchands bourgeois de Paris, pour conduire de Paris au MONT SAINT MICHEL, avant la Saint-Jean-Baptiste prochaine, 100 enfants et jeunes hommes pour accomplir un voeu. Chanteclerc sera capitaine, Maréchal lieutenant. Si l'un d'entre eux se désiste il devra payer une somme aux autres., 28 janvier 1641; MC/ET/XXVI/66
    - Quittance de Jean Maressal, valet de chambre et peintre du roi, demeurant rue Saint-Antoine, paroisse Saint-Paul, à Antoine Varrin, maître sculpteur, demeurant à Nevers et à Martine Varrin, veuve de Nicolas Rouhault, demeurant à Beauvais pour reliquat de compte et mainlevée., 1er février 1641; MC/ET/XXVI/66
      quittance; Nevers (Nièvre); Saint-Antoine (rue); Maressal, Jean; Varrin, Antoine; peintre; sculpteur; officier de la Chambre du roi (Ancien Régime)
    - SAINT-GERVAIS église § Renouvellement pour 8 ans, par les marguilliers de l'. .., à Guillaume GAILLYART, maître tapissier, du bail des deux maisons réduite en une qu'il occupe sur le Pont Notre-Dame, au coin de la rue de la Tannerie, moyennant 300 l par an, et l'obligation d'étendre chaque année, tant dans l'. .. que dans les charniers toutes les tapisseries qui plairont aux marguilliers pour la décoration ordinaire ou extraordinaire les nettoyer, les entretenir; enfin tendre une belle denture de tapisserie de haute lisse à personnages, neuve, à différentes fêtes, nettoyer les meubles du prédicateur etc., 24 février 1641; MC/ET/XXVI/66
    - LE CLERC (Toussaint) maître couvreur de maisons rue Jean de l'Espine § Marché pour l'entretien des couvertures des tuiles et ardoises de l'hôtel de Pellevé rue Cloche-Perce, par. .., à Richard PETIT, écuyer, conseiller, secrétaire du Roi Maison et couronne de France et de ses finances, pour entretenir durant 9 ans et moyennant 60 livres par an., 6 mars 1641; MC/ET/XXVI/66
      marché; Le Clerc, Toussaint
    - Traité entre le procureur de Philippe d'Aguesseau, seigneur de Lormaison, et Michel Bourdin, maître peintre et sculpteur, bourgeois de Paris, demeurant à l'hôtel de Nevers, paroisse Saint-André-des-Arts, en procès à cause des ouvrages de peinture et sculpture faits par Michel Bourdin en une maison de la rue des Petits-Champs, en présence de Michel Bourdin fils et caution de son père, aussi maître peintre et sculpteur., 10 mars 1641; MC/ET/XXVI/66
      traité; Nevers (hôtel de); Petits-Champs (rue des); Aguesseau, Philippe d' (15..-1639?); Bourdin (famille); peintre; sculpteur
    - GUIBERT (André) Bourgeois de Paris et Anne BLONDEAU, sa femme § Promesse par André GUIBERT à Louis ADAM, maître potier de terre à Paris, demeurant rue du Paon, de lui faire construire un four à cuire la tuile dans la maison appelée la Quistroie, avec une halle, en la paroisse de Lésigny., 20 mars 1641; MC/ET/XXVI/66
      Guibert, André
    - LE LIÈVRE (Pierre) Vitrier ordinaire des Bâtiments du Roi § Quittance de rachat à Florence DU BOIS, veuve de .., à présent femme de Pierre VIERREY, aussi vitrier des bâtiments du Roi, et à Marie LE LIEVRE, fille du défunt et d'elle., 22 mars 1641; MC/ET/XXVI/66
    - SAINT-GERVAIS église § Engagement, par Robert DU BUISSON, organiste demeurant au pourtour de l'. .., envers les marguilliers, pour jouer dans l'. .. durant 12 ans, moyennant 240 livres par an et il lui sera fourni un homme pour manier les soufflets., 25 mars 1641; MC/ET/XXVI/66
      Du Buisson, Robert
    - HENRION (Didier) Professeur de mathématiques § Constitution de rente à Jeanne LE VILLAIN, veuve de Didier HENRION, 6 avril 1641; MC/ET/XXVI/66
      constitution de rente; Henrion, Didier
    - DU CHALARD (Priam Pierre) conseiller du Roi, gouverneur de la Tour de Cordouan etc. § Marché de menuiserie par Jean MOREL, maître menuisier à Paris, demeurant rue de la Mortellerie, à Priam Pierre DU CHALARD, pour faire un autel à poser en la chapelle de Priam Pierre DU CHALARD en l'église Saint-Sauveur du Fresnoy, en Beauvaisis, moyennant 360 £., 10 avril 1641; MC/ET/XXVI/66
      marché; Du Chalard, Priam Pierre
    - MAYNON (Vincent) marchand drapier demeurant rue des Lombards § Bail d'une maison rue Saint-Antoine, vis-à-vis l'aport Baudoyer, enseigne l'Image Saint-Michel, à Vincent MAYNON, 26 avril 1641; MC/ET/XXVI/66
      bail; Maynon, Vincent
    - MENUISIER maître Apprentissage § Mise en apprentissage, par Jean DAMERON, marchand bourgeois de Paris rue Saint-Antoine, agissant comme tuteur, de Nicolas DORAT, âgé de 16 ans, pour six ans avec Thomas de LA NOUE, maître menuisier en l'Ile Notre-Dame, moyennant 120 livres ts., 31 mai 1641; MC/ET/XXVI/66
      contrat d'apprentissage; Dameron, Jean; Dorat, Nicolas; La Noue, Thomas
    - HÔTEL des URSINS § Quittance de Nicolas DROUET, maître menuisier rue Saint-Denis, de 1000 livres sur les 4258 1.9 s. auxquels montaient les ouvrages de menuiserie, frais et dépens, faits par lui à 7 maisons nouvellement bâties là où était l'. .. A la suite, autres quittances, 1er juin 1641; MC/ET/XXVI/66
      quittance; Drouet, Nicolas
    - SAINT-GERVAIS église § Plusieurs baux par les marguilliers à des prêtres desservant l'. .., dans des maisons et chambres joignant l'. .. Permission, à Jean de LAFONT, maître d'hôtel ordinaire de la maison du Roi de faire poser une tombe et une épitaphe à l'entrée de la chapelle de la Madeleine en l'. .., 2 juin 1641; MC/ET/XXVI/66
      bail; Lafont, Jean de
    - GOSSET (Claude) maître écrivain juré à Paris y demeurant rue Geoffroy Lasnier § Bail de greffe à Claude GOSSET, 7 juin 1641; MC/ET/XXVI/66
      bail; Gosset, Claude
    - SARCELLES § Traité entre Roland de NEUFBOURG, seigneur de SARCELLES, conseiller du Roi, Ier maître d'hôtel de la Reine, et Denis de MEZERETS, maître général des Bâtiments du Roi et Oeuvres de charpenterie, Ponts et Chaussées de France, pour que ce dernier interjette appel à la sentence de vente et adjudication d'une maison et héritages sis à SARCELLES, que le seigneur de Sarcelles promet enchérir et faire enchérir à 2400 livres., 11 juin 1641; MC/ET/XXVI/66
    - JEU de PAUME de la Sphère rue Vieille-du-Temple § Mariage de Regnault YSECQ, maître paumier demeurant au JEU de PAUME, 16 juin 1641; MC/ET/XXVI/66
    - BÂTIMENTS du Roi (Architecte des) ANDROUET du CERCEAU (Jean) quai de la Mégisserie § Actes concernant la ferme de la subvention du 20e en la généralité d'Orléans; (2 actes), 21 juin 1641 - 28 juin 1641; MC/ET/XXVI/66
      Androuet du Cerceau, Jean
    - LAFONDE (Salomon de) Architecte des Bâtiments du Roi, demeurant rue Princesse, paroisse Saint-Sulpice § Procuration de Jean CHARRON, adjudicataire général de la ferme de la subvention du 20e en la généralité d'Orléans, à Jacques TARDIF et à. ..; Obligation de. .. et autres au paiement annuel de ladite ferme.; Déclaration. (voir aussi 28 juin) (3 actes), 21 juin 1641; MC/ET/XXVI/66
      procuration; obligation; déclaration; Lafonde, Salomon de
    - ANDROUET du CERCEAU (Jean) Architecte des Bâtiments du Roi, demeurant quai de la Mégisserie, paroisse Saint-Germain-l'Auxerrois § Obligation de. .. et autres, dont Salomon de LA FONDE aussi architecte des bâtiments du Roi, demeurant rue Princesse, paroisse Saint-Sulpice, de payer le bail à ferme de la subvention du 20e en la généralité d'Orléans fait ce même jour par Jean CHARRON à Rémi FRATIN et; Déclaration (voir aussi 28 juin) (2 actes), 21 juin 1641; MC/ET/XXVI/66
      obligation; déclaration; bail; Androuet du Cerceau, Jean
    - BÂTIMENTS du Roi (Architecte des) LA FONDZ (Salomon de) rue Princesse, paroisse Saint-Sulpice § Plusieurs actes concernant la ferme de la subvention du 20e en la généralité d'Orléans., 21 juin 1641; MC/ET/XXVI/66
      La Fondz, Salomon de
    - Constitution de 9 l.de rente à Nicolas Bauldry, notaire au Châtelet, demeurant porte Baudoyer, paroisse Saint-Gervais, moyennant 162 l. dont quittance .- Quittance en l'acquit et décharge de Nicolas Bauldry., 1er juillet 1641; MC/ET/XXVI/66
      constitution de rente; Baudoyer (porte); Bauldry, Nicolas; notaire
    - MONTGERON (château de) § Bail par Pierre BRULART, seigneur de MONTGERON, des terres et dépendances de la seigneurie., 2 juillet 1641; MC/ET/XXVI/66
      bail; Montgeron, château de
    - Quittance de Pierre Piedeloup à Edmond Piedeloup, son frère, tous deux maîtres jardiniers sur la chaussée Saint-Antoine, de deniers provenant d'une maison vendue à Nicolas Bauldry, notaire au Châtelet, à la Croix Faubin., 3 juillet 1641; MC/ET/XXVI/66
      quittance; La-Croix-Faubin (hameau); Saint-Antoine (chaussée); Bauldry, Nicolas; Piedeloup, Edmond; Piedeloup, Pierre; jardinier; notaire
    - Bail par Michel Groyn, notaire au Châtelet, demeurant à la porte Baudoyer, paroisse Saint-Gervais, en son nom et comme tuteur des enfants qu'il a eus de défunte Marie Janot, sa femme, et autres héritiers Janot, d'une maison rue de la Calendre., 10 juillet 1641; MC/ET/XXVI/66
      bail; Baudoyer (porte); Calandre (rue de la); Groyn, Michel; Janot (famille); Janot, Marie; notaire
    - NATRON ou soude blanche § Plusieurs actes par Anne PHELIPEAUX, comme épouse et procuratrice de Léon BOUTHILLIER, chevalier seigneur de Chavigny, à Gilbert HESSIN, marchand bourgeois de Paris, lui donnant pouvoir d'amener en ce royaume, suivant le pouvoir donné par le Roi, le natron ou soude blanche ' espède de cendre à faire lessive '. Le cent de natron ne devra pas se vendre plus de 18 livres '. (Procuration faite à Marseille, jointe). (3 actes), 10 juillet 1641; MC/ET/XXVI/66
    - PROUST (Louis) Avocat en Parlement demeurant rue des Bourdonnais § Bail par Charles BARENTIN, conseiller du Roi, Président en la chambre des Comptes, pour six ans, à Louis PROUST, d'une maison en plusieurs bâtiments sise à Paris au Chevalier du Guêt, moyennant 1150 livres de loyer annuel., 2 août 1641; MC/ET/XXVI/66
      bail; Proust, Louis
    - CARRIÈRE à Mesly lieu dit le Mont de Mesly § Bail par Antoine LE TONNELLIER, écuyer, conseilles du Roi auditeur en la chambre des Comptes, de 2 arpent 1/2 ou 3 de terre au terroir de Mesly, pour en faire la fouille., 3 août 1641; MC/ET/XXVI/66
      bail; Le Tonnelier, Antoine
    - MOULIN appelé le Moulin de la Chapelle à ' Villevosse ' § Bail au nom de Jean LE RAGOIS, conseiller et aumônier du Roi, abbé de l'abbaye de Nesle-Le-Repons, pour un an, à François FOUADE, meunier demeurant à ' Villevosse ', du MOULIN moyennant quantité de grains et 50 livres ts., 21 août 1641; MC/ET/XXVI/66
    - Mariage de Nicolas Cordonnier, maître peintre à Paris, demeurant rue Grenier sur l'Eau, fils de défunt Nicolas Cordonnier, maître peintre à Troyes et de Marie Barbier, et de Catherine de Turnot, fille de feu Jean de Turnot dit Dubois, maître peintre à Paris, et de Catherine Lemaistre sa veuve, qui stipule demeurer rue des Barres., 26 août 1641; MC/ET/XXVI/66
      contrat de mariage; Barres (rue des); Grenier-sur-l'Eau (rue); Troyes (Aube); Barbier,Marie; Cordonnier, Nicolas; Lemaistre, Catherine; Turnot dit Dubois, Jean de; Turnot, Catherine de
    - Déclaration de François de Turmenyes, notaire au Châtelet, demeurant rue Barre-du-Bec, au sujet de pièces à lui remises et qui sont nulles parcequ'imparfaites., 3 septembre 1641; MC/ET/XXVI/66
    - MONTREUIL § Vente par Jean CARON, meunier demeurant au Moulin des Grandes Plantes à MONTREUIL, à Guillaume CARON, aussi meunier audit moulin, son fils, du moulin avec une petite maison et des terres, moyennant les cens, rentes et la nourriture et le logement dudit CARON père., 20 septembre 1641; MC/ET/XXVI/66
    - MONTSOULT église Saint-Sulpice de § Marché de menuiserie, par Jean Morel, maître menuisier à Paris, demeurant rue Geoffroy Lasnier, à Georges de Montmirel, curé de l'église Saint-Sulpice de Montsoult, pour le maître autel et le tabernacle de la dite église, le présent étant tout vermoulu et pourri, pour faire une ' contretable ornée d'ornements d'architecture et sculpture de bois de coeur de chesne de Montargis, avec 4 colonnes canelées... '. Pièce jointe, procuration des habitants et marguilliers de la paroisse, suivant le commandement de Monsieur l'archidiacre de Paris, afin de remplacer le tabernacle du grand autel qui est pourri et vermoulu. A la suite: 1645, 16 février, quittance, de Jean Morel., 2 octobre 1641; MC/ET/XXVI/66
      procuration; quittance; marché; Morel, Jean; Montmirel, Georges de
    - Devis et marché de maçonnerie par Toussaint Du Vacher, maître maçon, à Antoine Morlon, avocat en Parlement, demeurant tous deux rue de la Tisserandrie, pour la maison de la tour au cloître Saint-Jean, moyennant 750 livres., 23 octobre 1641; MC/ET/XXVI/66
      devis; marché; Duvacher, Toussaint; Morlon, Antoine; maçon
    - SAINT-GERVAIS église § Bail par les marguilliers de l'. .. pour 6 ans, à Philippe MYDE, huissier sergent à verge à Paris, d'une maison et ouvroir au pourtour du cimetière de l'. .., à la réserve de la 2e chambre lambrissée et bouge à présent occupés par le serviteur porte-verge de l'. .. et d'une soupente, moyennant 70 livres de loyer annuel. Il est accordé que si les marguilliers veulent faire bâtir le bail sera résilié., 2 novembre 1641; MC/ET/XXVI/66
      bail; Myde, Philippe
    - DELAIRE (Pierre) Notaire royal au bailliage de Meaux fils de défunt Nicolas DELAIRE, notaire royal audit lieu § Transport de droits successifs, 21 novembre 1641; MC/ET/XXVI/66
      transport de droits; Delaire, Pierre
    - Quittance au commissaire des saisies réelles par Jeanne Laverot, veuve de Gratien Cochy, François Cochy, Nicolas François, tuteur des enfants de défunte Marguerite Cochy, sa femme, tous maîtres menuisiers à Paris., 26 novembre 1641; MC/ET/XXVI/66
      quittance; Cochy, famille
    - Ratification d'un marché de menuiserie promis le 27 août 1640 par Jean Buhierre, maître menuisier, à Yon Perrin, maître des œuvres de charpenterie du Roi, pour plusieurs bâtiments appartenant aux religieux du grand couvent des Pères Jacobins rue Saint-Jacques. Les ouvrages devront être visités par René Moufflard, maître menuisier à Paris et les croisées commencées seront finies par Jean Baudouyn, maître menuisier. Le prix de la porte cochère est à convenir., 29 novembre 1641; MC/ET/XXVI/66
      marché; Buhierre, Jean; Perrin, Yon; Moufflard, René; Baudouyn, Jean
  - Minutes. 1642, MC/ET/XXVI/67; registre
    - CHIRURGIENS (association) § Désistement entre Etienne MANSART et Louis LOGER, tous deux chirurgiens demeurant rue Saint-Honoré paroisse Saint-Eustache, de leur association du 3 septembre dernier (pardevant BECHET et MERLIN)., 16 janvier 1642; MC/ET/XXVI/67
      renonciation
    - MANSART (Etienne) chirurgien à Paris demeurant rue Saint-Honoré, paroisse Saint-Eustache § Désistement entre Etienne MANSART et Louis LOGER, chirurgien à Paris demeurant en la même maison, de leur association du 3 septembre dernier (devant BECHET et MERLIN)., 16 janvier 1642; MC/ET/XXVI/67
      Mansart, Etienne
    - VILLEDO (Michel) Maître général des oeuvres de maçonnerie du Roi, Ponts et Chaussées de France, et Marguerite HANICLE, sa femme, demeurant rue Neuve Saint-Louis, paroisse Saint-Paul § Quittance de rachat d'une rente par. .. (rente constituée au profit de. .. sur le prix d'une vente de maison et vignes, par contrat du 20 septembre 1636, devant mêmes notaires)., 17 janvier 1642; MC/ET/XXVI/67
      acte de vente; quittance; Villedo, Michel
    - MACON maître général des oeuvres de maçonnerie du Roi, Ponts et Chaussées de France VILLEDO Michel et Marguerite HANICLE, sa femme, rue Neuve Saint-Louis § Quittance de rachat par. .., 17 janvier 1642; MC/ET/XXVI/67
      quittance; Villedo, Michel; Hanicle, Marguerite
    - Quittance de François de Turmenyes, notaire au Châtelet, demeurant rue Barre-du-Bec, paroisse Saint-Médéric, à Gilles de Roussel, écuyer, sieur de Lamy, en règlement d'une obligation du 18 juin 1640 (devant Galloys et de Monhenault)., 7 février 1642; MC/ET/XXVI/67
      quittance; Barre-du-Bec (rue); Roussel, Gilles de; Turmenyes, François de; notaire
    - MARAIS (Déssèchement des) en Poitou § Association de Pierre SIETTE, Ingénieur et géographe ordinaire du Roi, demeurant ordinairement à La Rochelle, et de Jean BARBOT, avocat en Parlement à Parix, aux contrats pour le Déssèchement des MARAIS; Subrogation par ledit SIETTE à Julien de LOYNES, conseiller du Roi, secrétaire général de la Marine, de ses droits à ladite association.; Procuration dudit de LOYNES, 13 février 1642 - 28 février 1642; MC/ET/XXVI/67
      procuration; Marais, Déssèchement des
    - GÉOGRAPHE ordinaire du Roi (Conseiller, Ingénieur et) SIETTE (Pierre) demeurant ordinairement à La Rochelle, à présent logé à Paris au bout du Pont Saint Michel, enseigne des Trois Mores § Association pour le déssèchement des marais en Poitou. Subrogation.; Procuration., 13 février 1642 - 28 février 1642; MC/ET/XXVI/67
      procuration; Siette, Pierre
    - INGÉNIEUR et Géographe ordinaire du Roi (Conseiller,) SIETTE (Pierre) demeurant ordinairement à La Rochelle, à présent logé à Paris, au bout du Pont Saint-Michel, enseigne des 3 Mores § Association pour le dessèchement des marais en Poitou. Subrogation.; Procuration., 13 février 1642 - 28 février 1642; MC/ET/XXVI/67
    - SIETTE (Pierre) Conseiller, Ingénieur et Géographe ordinaire du Roi, demeurant ordinaire à La Rochelle, à présent logé à Paris, au bout du Pont Saint-Michel, enseigne des 3 Mores. § Association de... avec Jean BARBOT, avocat en Parlement, aux contrats pour le dessèchement des Marais en Poitou. Subrogation par... à Julien de LOYNES, conseiller secrétaire du Roi, secrétaire général de la Marine, de ses droits à ladite association. 28 février. Procuration dudit de LOYNES, à maître CORNEILLE, bourgeois d'Orléans, pour se transporter à La Rochelle vers. .., 13 février 1642; MC/ET/XXVI/67